# 求教融资租赁一个问题

提问人：rainy418 时间：2011-05-03 10:00:01
融资租赁期限是否影响融资租赁资产入账价值？
个人认为会影响，应为租赁期限会影响最低租赁付款额的现值的折现期间长短。

回答人：chenyiwei
要看如何具体界定这里的“影响”具体是什么。由于融资租赁固定资产的入帐价值是租赁开始日公允价值和最低租赁付款额现值两者中的较低者，因此可以说有一定的影响，但这个影响仅当最低租赁付款额现值高于公允价值时才会体现出来。